臺灣板橋地方法院刑事判決　　　　　　　96年度訴字第1019號
公　訴　人　臺灣板橋地方法院檢察署檢察官
被　　　告　甲○○
上列被告因違反毒品危害防制條例案件，經檢察官提起公訴（96
年度毒偵字第886 號），嗣因被告於本院準備程序中就被訴事實
為有罪之陳述，本院告知被告簡式審判程序之旨，並聽取當事人
之意見後，由本院合議庭裁定改由受命法官獨任依簡式審判程序
進行，判決如下：
    主  文
甲○○施用第一級毒品，累犯，處有期徒刑捌月，扣案之第一級
毒品海洛因（淨重零點零陸公克）沒收銷燬之，上開毒品之外包
裝袋壹個、注射針筒壹支，均沒收之。又施用第二級毒品，累犯
，處有期徒刑肆月，扣案之第二級毒品甲基安非他命（驗餘淨重
零點壹伍陸公克）沒收銷燬之，上開毒品之外包裝袋壹個，沒收
之。應執行有期徒刑拾月，扣案之第一級毒品海洛因（淨重零點
零陸公克）、第二級毒品甲基安非他命（驗餘淨重零點壹伍陸公
克），均沒收銷燬，上開毒品之外包裝袋共貳個、注射針筒壹支
，均沒收之。
    事  實
一、甲○○前因違反肅清煙毒條例、脫逃、偽造文書等案件，經
    法院先後判處有期徒刑4 年、1 年6 月、5 月確定，嗣上開
    3 罪經裁定定其應執行刑為有期徒刑5 年6 月確定，於民國
    83年7 月8 日假釋出監付保護管束，後經撤銷假釋，應執行
    殘刑有期徒刑1 年8 月13日；又因違反肅清煙毒條例案件，
    經臺灣高等法院以84年度上訴字第246 號判決判處有期徒刑
    3 年3 月確定，與上開殘刑接續執行，再於86年7 月22日縮
    短刑期假釋出監付保護管束，後又經撤銷假釋，應執行殘刑
    有期徒刑2 年2 月9 日；復因違反肅清煙毒條例及竊盜等案
    件，經臺灣高等法院先後以87年度上訴字第1541號、87年度
    上易字第2917號判決判處有期徒刑3 年4 月、8 月確定，並
    與上開殘刑接續執行，於91年11月5 日假釋出監付保護管束
    ，再經撤銷假釋，應執行殘刑有期徒刑1 年6 月27日，於94
    年9 月30日縮短刑期執行完畢。又因施用毒品案件，經依本
    院92年度毒聲字第1807號裁定送勒戒處所觀察、勒戒後，認
    有繼續施用毒品之傾向，再經本院以92年度毒聲字第3105號
    裁定令入戒治處所施以強制戒治，嗣經本院以93年度毒聲字
    第448 號裁定停止戒治，所餘戒治期間付保護管束，於93年
    3 月26日停止戒治出所，交付保護管束至93年10月4 日期滿
    未經撤銷而以已執行完畢論，並由臺灣板橋地方法院檢察署
    檢察官以93年度戒毒偵字第35 7號為不起訴處分確定。詎猶
    不思悛悔，於上開強制戒治執行完畢後5 年內之於96年1 月
    19日凌晨4 時許，復基於施用第一級毒品海洛因之犯意，在
    臺北縣新莊市○○路59巷41號5 樓住處，以將海洛因摻水注
    入針筒後注射之方式，施用第一級毒品海洛因；及基於施用
    第二級毒品甲基安非他命之犯意，於同上時、地（起訴書略
    載為於96年1 月19日16時35分許經警詢問後採尿前96小時內
    某時，在不詳處所），以將第二級毒品甲基安非他命置入其
    自己臨時組裝而成之玻璃吸食器，用火燒烤成煙霧後吸食之
    方式，施用第二級毒品甲基安非他命。嗣於96年1 月19日中
    午12時5 分許，在臺北縣新莊市○○路176 號「新莊市公所
    」處查獲，並扣得其所有之海洛因1 包（淨重0.06公克）、
    甲基安非他命1 包（驗餘淨重0.156 公克）及注射針筒1支
    等物。
二、案經臺北縣政府警察局新莊分局報告臺灣板橋地方法院檢察
    署檢察官偵查起訴。
    理  由
壹、程序方面：
    查本件被告甲○○所犯並非死刑、無期徒刑、最輕本刑為三
　　年以上有徒刑之罪或高等法院管轄第一審案件，而其於準備
　  程序進行中，被告先就被訴事實為有罪之陳述，經法官告知
    簡式審判程序之旨，並聽取公訴人及被告之意見後，本院認
    適宜改依簡式審判程序進行，爰依刑事訴訟法第273 條之1
    第1 項、第284 條之1 規定，由本院合議庭以裁定由受命法
　  官獨任進行簡式審判程序，合先敘明。
貳、實體方面：
一、上揭事實，業據被告甲○○於本院審理時坦承不諱，復有搜
    索扣押筆錄、扣押物品目錄表各乙份、查獲現場照片4 幀存
    卷可稽，及海洛因、甲基安非他命各1 包扣案可資佐證。又
    被告為警查獲時所採其尿液送驗結果，係呈安非他命類（含
    甲基安非他命）陽性反應及嗎啡陽性反應，此有臺北縣政府
    警察局新莊分局煙毒麻醉藥品案被移送者姓名及代碼對照表
    （代碼編號為：H0000000）、台灣檢驗科技股份有限公司於
    96年2 月7 日出具之濫用藥物尿液檢驗報告（報告編號為：
    CH/2007/11226） 各1 份在卷可稽。而扣案之海洛因經送法
    務部調查局鑑驗結果，含第一級毒品海洛因成分，淨重0.06
    公克，有該局96年2 月9 日調科壹字第09623011330 號鑑定
    書1 份在卷可稽；又扣案之甲基安非他命1 包，經送台灣檢
    驗科技股份有限公司鑑驗結果，淨重0.17公克，取0.014 公
    克鑑定用罄，餘0.156 公克，檢出第二級毒品甲基安非他命
    成分，有該公司於96年2 月6 日出具之濫用藥物檢驗報告（
    報告編號為：CH/2007/11273）1份存卷可憑。足認被告之自
    白與事實相符，洵堪採為認定事實之依據。事證明確，被告
    犯行已堪認定。此外，被告前因施用毒品案件，經依本院92
    年度毒聲字第1807號裁定送勒戒處所觀察、勒戒後，認有繼
    續施用毒品之傾向，再經本院以92年度毒聲字第3105號裁定
    令入戒治處所施以強制戒治，嗣經本院以93年度毒聲字第44
    8 號裁定停止戒治，所餘戒治期間付保護管束，於93年3 月
    26日停止戒治出所，交付保護管束至93年10月4 日期滿未經
    撤銷而以已執行完畢論等情，復有臺灣高等法院被告前案紀
    錄表1 份在卷可考，被告於上開強制戒治執行完畢釋放後，
    5 年內再犯本件施用第一、二級毒品犯行，應依法論科。
二、查海洛因及甲基安非他命，分屬於毒品危害防制條例第2 條
    第2 項第1 、2 款所規定之第一、二級毒品，核被告所為，
    係犯毒品危害防制條例第10條第1 項、第2 項之施用第一、
    二級毒品罪。被告施用前後持有第一、二級毒品之低度行為
    ，各為進而施用第一、二毒品之高度行為所吸收，均不另論
    罪。被告所犯上開二罪名，犯意各別，行為互殊，應予分論
    併罰。又被告前因違反肅清煙毒條例、脫逃、偽造文書等案
    件，經法院先後判處有期徒刑4 年、1 年6 月、5 月確定，
    嗣上開3 罪經裁定定其應執行刑為有期徒刑5 年6 月確定，
    於83年7 月8 日假釋出監付保護管束，後經撤銷假釋，應執
    行殘刑有期徒刑1 年8 月13日；又因違反肅清煙毒條例案件
    ，經臺灣高等法院以84年度上訴字第246 號判決判處有期徒
    刑3 年3 月確定，與上開殘刑接續執行，再於86年7 月22日
    縮短刑期假釋出監付保護管束，後又經撤銷假釋，應執行殘
    刑有期徒刑2 年2 月9 日；復因違反肅清煙毒條例及竊盜案
    件，經臺灣高等法院先後以87年度上訴字第1541號、87年度
    上易字第2917號判決判處有期徒刑3 年4 月、8 月確定，並
    與上開殘刑接續執行，於91年11月5 日假釋出監付保護管束
    ，再經撤銷假釋，應執行殘刑有期徒刑1 年6 月27日，於94
    年9 月30日縮短刑期執行完畢等情，此有臺灣高等法院被告
    前案紀錄表1 份在卷可憑，其受有期徒刑之執行完畢後，5
    年以內故意再犯本件有期徒刑以上之施用第一、二級毒品罪
    ，為累犯，各應依刑法第47條第1 項之規定加重其刑。爰審
    酌被告前已因施用毒品案件經送觀察、勒戒及強制戒治，並
    有多次經法院判刑之前科記錄，此有臺灣高等法院被告前案
    紀錄表1 份附卷可佐，仍不能戒除毒癮，再次漠視法令禁制
    而犯本罪，顯見其戒除毒癮之意志薄弱，惟念其犯後坦承犯
    行，態度尚佳，且施用毒品行為於本質上係屬自我戕害身心
    健康行為，反社會性之程度應屬較低等一切情狀，分別量處
    如主文所示之刑，並定其應執行刑，以示懲儆。又扣案之海
    洛因1 包（淨重0.06公克）、甲基安非他命（驗餘淨重0.15
    6 公克）各1 包，既分屬當場查獲之第一、二級毒品，爰依
　　毒品危害防制條例第18條第1 項前段規定，均宣告沒收銷燬
  　之。至該上開毒品之外包裝袋共2 個，係用於包裹毒品，防
    其裸露、潮濕，便於攜帶施用，係預備供被告分別施用第一
    、二級毒品所用之物，另扣案之注射針筒1 支，則供被告為
    本件施用第一級毒品犯罪所用之物，且均係被告所有，此據
    被告於本院審理時供明在卷，爰依刑法第38條第1 項第2 款
    規定，亦併予宣告沒收之。
據上論斷，應依刑事訴訟法第273 條之1 第1 項、第299 條第1
項前段，毒品危害防制條例第10條第1 項、第2 項、第18條第1
項前段，刑法第11條、第47條第1 項、第51條第5 款、第38條第
1 項第2 款，判決如主文。
本案經檢察官鄧媛到庭執行職務。
中　　華　　民　　國　　96　　年　　4 　　月　　30　　日
                  刑事第十二庭法  官  林淑婷
以上判決正本證明與原本無異。
如不服本判決，應於送達後十日內，向本院提出上訴狀。
                              書記官  林金良
中　　華　　民　　國　　96　　年　　4 　　月　　30　　日
附錄本案論罪科刑法條全文：
毒品危害防制條例第十條
施用第一級毒品者，處六月以上五年以下有期徒刑。
施用第二級毒品者，處三年以下有期徒刑。
